臺灣士林地方法院民事簡易判決
                                   111年度士簡字第1151號
原      告  蕭邱斌  
被      告  林文邦  
上列當事人間損害賠償事件，本院於民國111年9月14日言詞辯論
終結，本院判決如下：  
    主  文
被告應給付原告新臺幣陸萬元，及自民國一百一十一年八月三十
日起至清償日止，按年息百分之五計算之利息。
原告其餘之訴駁回。
訴訟費用新臺幣參仟貳佰元，其中新臺幣陸佰肆拾元由被告負擔
，餘由原告負擔。
本判決原告勝訴部分得假執行。
    事實及理由要領
一、原告起訴主張：被告於民國110年8月16日晚間11時許，在新
    北市瑞芳區台二線79.1公里處海岸釣魚時，因不慎將釣起的
    魚隻甩擊到訴外人張志勇臉頰，二人因此發生口角，被告竟
    基於傷害之犯意，以手中釣竿握把戳擊訴外人張志勇胸膛部
    位，造成訴外人張志勇左前胸壁約3×2公分擦挫傷之傷害。
    訴外人張志勇之同行友人訴外人陳景福及原告見狀，紛紛上
    前制止被告，乃又與被告發生口角爭執，嗣被告收拾釣具，
    步行至前述地點附近之停車場時，又遇到原告及訴外人陳景
    福、張志勇，雙方再度發生肢體衝突及爭吵，被告因不滿原
    告之態度，竟另基於傷害之犯意，自背包內取出原供釣魚、
    殺魚用之藍波刀1支，從原告背後，割刺原告左臀部1刀，致
    原告受有左臀部約4.5公分長之割裂傷（下稱系爭事故），
    原告因系爭事故而無法工作45天受有工作損失新臺幣（下同
    ）75000元，另因系爭事故出庭而支出交通費5000元（每趟
    以1500元計算），並因此受有精神上損害而請求精神慰撫金
    22萬元，爰依侵權行為損害賠償之法律關係提起本件訴訟，
    並聲明被告應給付原告30萬元，及自起訴狀繕本送達翌日起
    至清償日止，按年息百分之五計算之利息。
二、被告則以：就刑事判決認定之事實並不爭執，對於原告所請
    求之金額拒絕賠償，且原告並未因上開傷勢而休養45日，因
    其後來有去釣魚等語資為抗辯，並聲明請求駁回原告之訴。
三、得心證之理由:
　㈠按因故意或過失，不法侵害他人之權利者，負損害賠償責任
    ；又不法侵害他人之身體、健康、名譽、自由、信用、隱私
    、貞操，或不法侵害其他人格法益而情節重大者，被害人雖
    非財產上之損害，亦得請求賠償相當之金額，民法第184條
    第1項前段、第195條第1項前段分別定有明文。查原告主張
    被告於上揭時地以藍波刀割刺原告致原告受有上開傷勢等事
    實，業據原告提出與其所述相符之三軍總醫院基隆分院附設
    民眾診療服務處診斷證明書等件為證，而被告因前開行為涉
    犯傷害等罪嫌，業經臺灣基隆地方法院以111年度訴字第71
    號刑事判決判處有期徒刑2月確定在案，此有上開刑事判決
    及臺灣高等法院前案紀錄表在卷可稽，亦經本院依職權調閱
    前開刑事案件之電子卷證資料查明無訛，且為被告所不爭執
    ，則原告此部分之主張，應堪信為真實。是原告依侵權行為
    之法律關係，請求被告負損害賠償責任，於法當屬有據。
　㈡茲就原告主張之各項損害賠償請求有無理由，判斷如下：
　  ⒈薪資損失部分：
　　  按當事人主張有利於己之事實者，就其事實有舉證之責任
      ，民事訴訟法第277條前段定有明文，又民事訴訟如係由
      原告主張權利者，應先由原告負舉證之責，若原告先不能
      舉證，以證實自己主張之事實為真實，則被告就其抗辯事
      實即令不能舉證，或其所舉證據尚有疵累，亦應駁回原告
      之請求（最高法院100年台上字第415號判決意旨可資參照
      ）。原告主張其因上開傷勢致其無法上班計45日，以月薪
      5萬元計算，而受有薪資損失75000元云云，固據其提出之
      三軍總醫院基隆分院附設民眾診療服務處診斷證明書、各
      類所得扣繳暨免扣繳憑單等影本為證，然依上開診斷證明
      書所載內容，並未記載原告因其所受傷勢而有在家休養之
      必要及其所需休養期間，且依診斷證明書所載傷勢以觀，
      亦難認原告確有因上開傷勢而無法勝任工作，致有請假休
      養之情形，而原告迄今亦未提出其他證據以佐其說，自難
      認原告因被告前開侵權行為而受有此部分之薪資損失，是
      原告此部分之請求，舉證不足，難認有據。
　　⒉交通費部分：
　　　原告固主張其因上開刑事案件出庭而支出計程車車資費用
      計5000元云云，然原告出庭向偵審機關請求追訴被告犯行
      之行為，乃其公民訴訟權利之行使，縱因此而支出一定之
      勞費，亦難認與前述侵權行為間有相當因果關係，且原告
      亦未提出相關單據以為佐證，是此部分之請求，即非有據
      。
　　⒊精神慰撫金部分：
　　　按又不法侵害他人之人格權，被害人受有非財產上損害，
      請求加害人賠償相當金額之慰撫金時，法院對於慰撫金之
      量定，應斟酌實際加害情形、所造成之影響、被害人痛苦
      之程度、兩造之身分地位、經濟狀況及其他各種狀況，以
      核定相當之數額（最高法院47年台上字第1221號、51年台
      上字第223號號判決意旨參照）。又民法第195條第1項雖
      規定，不法侵害他人之身體、健康、名譽者，得請求賠償
      相當金額之非財產上之損害，惟所謂相當，除斟酌雙方身
      分資力外，尤應兼顧加害程度與其身體、健康影響是否重
      大以為斷（最高法院89年度台上字第1952號判決意旨參照
      ）。本院審酌被告以上開行為侵害原告之身體權，造成原
      告生活不便，其不法侵害原告身體權情節非輕，兼衡原告
      為高中畢業，目前從事工業，家境小康，名下有不動產、
      汽車、股票，而被告為國中畢業，目前無業，家境小康，
      名下無不動產、股票，此有前開刑事案件之調查筆錄及本
      院調取之稅務電子閘門財產所得調件明細表在卷可稽，兼
      衡兩造身分、地位及經濟能力、被告侵權行為之手段、方
      法及加害程度、原告之痛苦程度等一切情狀，認為原告就
      被告前揭侵權行為所得請求精神上之損害賠償金額，以6
      萬元為適當。
  ㈢又給付無確定期限者，債務人於債權人得請求給付時，經其
    催告而未為給付，自受催告時起，負遲延責任；其經債權人
    起訴而送達訴狀，或依督促程序送達支付命令，或為其他相
    類之行為者，與催告有同一之效力；又遲延之債務，以支付
    金錢為標的者，債權人得請求依法定利率計算之遲延利息；
    又應付利息之債務，其利率未經約定，亦無法律可據者，週
    年利率為百分之五，民法第229條第2項、第233條第1項前段
    、第203條分別定有明文。查本件請求被告給付損害賠償事
    件，未經原告舉證證明定有期限，應認屬未定期限債務，依
    上開規定，被告應自受催告時起始負遲延責任，而本件起訴
    狀繕本，業於111年8月19日寄存送達於被告，此有送達證書
    附卷可參，是原告就上揭所得請求之金額，尚得請求自起訴
    狀繕本送達之翌日即111年8月30日起至清償日止，按年息百
    分之五計算之利息。從而，原告依上開法律關係，求為判決
    如主文第1項所示範圍內，為有理由，應予准許，逾此範圍
    之請求，為無理由，應予駁回。
四、本件事證已臻明確，兩造其餘攻擊防禦方法及舉證，經核與
    判決結果不生影響，無逐一論列之必要，併予敘明。　　
五、本件係就民事訴訟法第427條第1項適用簡易程序所為被告部
    分敗訴之判決，依同法第389條第1項第3款規定，應依職權
    就原告勝訴部分宣告假執行，並依同法第79條之規定職權確
    定訴訟費用額為3200元（第一審裁判費），其中640元應由
    被告負擔，其餘由原告負擔。
中　　華　　民　　國　　111 　年　　9 　　月　  28  　日
                  士林簡易庭  法  官  黃雅君　
　　　　　　　　　　　　
以上正本係照原本作成。　　　　　　
如不服本判決，應於判決送達後20日內，向本院提出上訴狀並應
記載上訴理由，如於本判決宣示後送達前提起上訴者，應於判決
送達後20日內補提上訴理由書（須附繕本）。
中　　華　　民　　國　　111 　年　　9 　　月　　28　　日
                              書記官  吳俊明